【裁判字號】    95,訴,2566
【裁判日期】    951116
【裁判案由】    毒品危害防制條例
【裁判全文】
臺灣板橋地方法院刑事判決              95年度訴字第2566號
公  訴  人  臺灣板橋地方法院檢察署檢察官
被      告  乙○○
                    （另案在臺灣臺北監獄臺北分監執行中）
指定辯護人  本院公設辯護人  甲○○
上列被告因違反毒品危害防制條例案件，經檢察官提起公訴（95
年度毒偵字第5290號）及移送併辦（95年度毒偵字第4785號）後
，當事人雙方合意且被告認罪，由檢察官聲請本院改依協商程序
而為判決，本院裁定由受命法官獨任改依協商程序判決如下：
    主  文
乙○○施用第一級毒品，處有期徒刑拾月，扣案之海洛因壹包（
淨重壹點零玖公克）及含微量海洛因之殘渣袋貳個均沒收銷燬之
；又施用第二級毒品，處有期徒刑柒月，扣案之甲基安非他命壹
包（驗餘毛重零點參玖肆公克）、含微量甲基安非他命之殘渣袋
壹個均沒收銷燬之、扣案之玻璃球吸食器壹組沒收之；應執行有
期徒刑壹年肆月，扣案之海洛因壹包（淨重壹點零玖公克）、含
微量海洛因之殘渣袋貳個、甲基安非他命壹包（驗餘毛重零點參
玖肆公克）、含微量甲基安非他命之殘渣袋壹個均沒收銷燬之、
扣案之玻璃球吸食器壹組沒收之。
    事實及理由
一、犯罪事實：
    乙○○於民國88年及89年間先後2 次因施用毒品案件，經分
    別送觀察、勒戒後，均認無繼續施用毒品之傾向，由臺灣板
    橋地方法院檢察署檢察官以88年度毒偵字第2320號、89年毒
    偵字第931 號分別處分不起訴確定；又因3 犯施用毒品案件
    ，經強制戒治後，於民國91年2 月8 日停止戒治並交付保護
    管束，已於91年5 月20日保護管束期滿執行完畢，並經本院
    以90年度簡上字第133 號判決處有期徒刑6 月確定（尚未執
    行完畢，不構成累犯）；復因4 犯施用毒品案件，經本院於
    95年6 月30日以95年度訴字第1761號判決應執行有期徒刑1
    年2 月，於95年8 月2 日確定（尚未執行完畢，不構成累犯
    ）。詎乙○○不知悔改，基於施用第一級毒品海洛因之單一
    犯意，自95年7 月初起至同年月11日止，在臺北縣三重市○
    路○街117 巷53號4 樓，以將海洛因摻入香煙內吸食之方法
    ，接續施用海洛因；復另行起意，基於施用第二級毒品甲基
    安非他命之單一犯意，自95年7 月5 、6 日起至同年月11日
    止，以將甲基安非他命置於玻璃球吸食器內加火燒烤使成煙
    霧狀後吸食之方法，接續施用甲基安非他命；嗣於95年7 月
    8 日21時許，在台北縣三重市○○街211 巷3 號2 樓為警查
    獲並扣得乙○○所有之海洛因1 包（淨重1.09公克）、甲基
    安非他命1 包（毛重0.41公克，驗餘毛重0.394 公克）、海
    洛因殘渣袋2 個、甲基安非他命殘渣袋1 個及其所有、供施
    用甲基安非他命所用之玻璃球吸食器1 組；復於95年7 月12
    日14時2 分許經同署觀護人採集其尿液送驗結果，呈嗎啡、
    安非他命類陽性反應，而知悉上情。
二、證據：
  (一)、被告乙○○於本院之自白。
  (二)、被告於95年7 月8 日為警查獲後所採集之尿液檢體，經鑑
      定結果，呈嗎啡及甲基安非他命陽性反應，有台灣檢驗科
      技股份有限公司濫用藥物尿液檢驗報告各1 份附卷可稽；
      又其於95年7 月12日所採集之尿液檢體，經鑑定結果亦呈
      嗎啡及甲基安非他命陽性反應，有受保護管束人尿液檢體
      監管紀錄表、台灣尖端先進生技醫藥股份有限公司濫用藥
      物檢驗報告各1 份在卷可憑。
  (三)、上開海洛因殘渣袋2 個及甲基安非他命殘渣袋1 個，經台
      灣檢驗科技股份有限公司鑑定結果，確實呈海洛因及甲基
      安非他命陽性反應，有該公司出具之濫用藥物檢驗報告（
      報告編號：CH/2006/A0202）1紙附卷可稽。而上開扣案之
      甲基安非他命1 包，經上開公司鑑定結果，毛重0.41公克
      ，因鑑驗用罄0.016 公克，呈甲基安非他命陽性反應，亦
      有該公司出具之濫用藥物檢驗報告（報告編號：CH/2006/
      81008）1紙在卷可憑。又上開扣案之海洛因1 包，經法務
      部調查局鑑定結果，淨重1.09公克，確含海洛因成分，亦
      有該局95年8 月26日調科壹字第09523002590 號鑑定書1
      紙在卷可稽。
  (四)、臺灣板橋地方法院檢察署檢察官88年度毒偵字第2320號、
      89年毒偵字第931 號不起訴處分書、本院90年度簡上字第
      133 號、95年度訴字第1761號刑事判決（以上均電腦列印
      本）、全國施用毒品案件記錄表、臺灣高等法院被告前案
      紀錄表各1 份。
三、本件經檢察官與被告、辯護人於審判外達成協商之合意且被
    告已認罪，其合意內容如主文所示。經查，上開協商合意並
    無刑事訴訟法第四百五十五條之四第一項所列情形之一，檢
    察官聲請改依協商程序而為判決，本院裁定由受命法官獨任
    改依協商程序，不經言詞辯論，於協商合意範圍內為協商判
    決，合予敘明。
四、應適用之法條：刑事訴訟法第455 條之4 第2 項、第455 條
    之8 ，毒品危害防制條例第10條第1 項、第2 項、第18條第
    1 項前段，刑法第11條前段、第38條第1 項第2 款、第51條
    第5 款。
五、本判決除有刑事訴訟法第455 條之4 第1 項第1 款、第2 款
    、第4 款、第6 款、第7 款所定情形之一，或違反同條第2
    項規定者外，不得上訴。
六、本件如得上訴，而如不服本件判決，得自收受判決送達之日
    起10日內，向本院提出上訴書狀，上訴於第2 審法院。
中    華    民    國    95    年    11    月    16    日
                  刑事第十庭  法  官  樊季康
上列正本證明與原本無異。
本件如得上訴而不服本判決，應於判決送達後十日內向本院提出
上訴狀 (應附繕本)， 上訴於臺灣高等法院。
                              書記官  梁宜庭
中    華    民    國    95    年    11    月    17    日
附錄本案論罪科刑主要法條：
毒品危害防制條例第10條
施用第一級毒品者，處 6 月以上 5 年以下有期徒刑。
施用第二級毒品者，處 3 年以下有期徒刑。


司法院資訊處製作；財團法人民間司法改革基金會備份。
